臺灣桃園地方法院交通事件裁定　　　　 96年度交聲字第473號
原處分機關　交通部公路總局新竹區監理所中壢監理站
異　議　人
即受處分人　甲○○
上列異議人因違反道路交通管理處罰條例案件，對於交通部公路
總局新竹區監理所中壢監理站民國96年7 月24日以壢監裁字第裁
53 -DB0000000 號（原舉發通知單號碼：桃園縣政府警察局桃警
局交字第DB0000000 號）違反道路交通管理事件裁決書所為之處
分，聲明異議，本院裁定如下：
    主  文
異議駁回。
    理  由
一、聲明異議意旨略以：異議人即受處分人甲○○於民國96年5
    月29日凌晨2 時40分許，在龍潭鄉○○路○段100 號附近餐
    飲店聚會，因有飲酒不適宜騎車，故聯絡另一友人前來載送
    異議人回家，並於機車旁等待，此時有員警出現表示異議人
    酒後駕車之情狀並欲進行酒測，惟異議人並無騎車之事實，
    且機車引擎及排氣管亦未存有車輛行駛後之高溫，故拒絕進
    行酒測，然仍遭值勤員警攔檢舉發酒後駕車之事實，況若如
    員警所述異議人騎乘機車時已有左右搖晃之情事，此時異議
    人應已無法穩定控制車輛，豈能有加速後立即跳車之情形，
    故員警當場攔停舉發「拒絕接受酒精濃度測試之檢定」之違
    規行為與事實不符。原處分機關認異議人違反道路交通管理
    處罰條例第35條第4 項，而裁決異議人罰鍰新臺幣（下同）
    6 萬元，並吊銷駕駛執照，顯有錯誤，為此聲請撤銷原處分
    云云。
二、原處分意旨略以：異議人即受處分人甲○○於96年5 月29日
    凌晨2 時40分許駕駛車牌號碼G7W-557 號重型機車，行經龍
    潭鄉○○路○ 段，因酒醉騎車並拒絕接受酒精濃度測量，為
    桃園縣政府警察局高平派出所員警攔停舉發「拒絕接受酒精
    濃度測試之檢定」違反道路交通管理事件，並以桃警局交字
    第DB 0000000號通知單當場舉發，通知受處分人應於96年6
    月14日前到案，因受處分人到案提出申訴，並經原處分機關
    爰依道路交通管理處罰條例第35條第4 項，以壢監裁字第裁
    DB-0 000000 號裁決書，裁處異議人罰鍰6 萬元，並吊銷駕
    駛執照等語。
三、按汽車駕駛人拒絕接受酒精濃度測試之檢定者，處新臺幣6
    萬元罰鍰，並當場移置保管該汽車及吊銷該駕駛執照，道路
    交通管理處罰條例第35條第4 項定有明文。又依同條例第67
    條第2 項規定，汽車駕駛人，曾依第35條第4 項前段規定吊
    銷駕駛執照者，3 年內不得考領駕駛執照。
四、異議人固不否認於96年5 月29日凌晨2 時40分許有位於龍潭
    鄉○○路100 號前，且有飲用酒精飲品，惟矢口否認有何酒
    醉駕車之事實，並以前揭情詞置辯，經查：
(一)證人即於96年5 月29日凌晨2 時40分許在上揭地點舉發本件
    違規之桃園縣政府警察局高平派出所警員張嘉學於本院調查
    時具結證稱：於96年5 月29日凌晨2 時40分許，我在中原路
    2 段366 巷巷口看到異議人騎機車搭載1 個人經過我面前，
    當時距離約170 公分左右，清楚看見機車駕駛人即異議人臉
    很紅、眼神也很紅、車速很快，騎車有明顯左右偏移、不穩
    定之情形，我馬上開警示燈，並跟在異議人所騎之機車後面
    ，追到中原路100 號前，異議人立刻左轉中原路100 號旁之
    草叢，並停車關掉引擎且跳下車站在機車旁，異議人當時未
    戴安全帽，且途中僅異議人所駕駛車牌號碼G7W- 557號機車
    ，我們是緊緊跟著，又我的視力矯正後為1.0 ，而當時我也
    有戴眼鏡，所以不會跟丟，到了中原路100 號前，異議人騎
    機車左轉到旁邊的草叢，停車後下車；當我靠近異議人時，
    異議人的酒味很濃厚、多話、一直想要靠近我們這一邊，我
    們請他作酒精濃度測量，異議人表示在等朋友並無騎機車之
    行為，但我們攔下異議人糾纏一段時間後，他才打電話給朋
    友說被警察攔了，他朋友來的時候好像剛睡醒的樣子等語。
    參諸證人張嘉學為依法執行勤務之員警，此時舉發本件違規
    事實之執勤警員即為重要之證人。況本件證人張嘉學與異議
    人素無怨懟，亦無自陷偽證刑責而構詞誣賴異議人之理，其
    證言應屬可信。
(二)異議人不否認於本件舉發時，其之前有喝酒且酒醉，並有行
    經366 巷巷口7-11之情事，惟異議人雖辯稱其經過違規地點
    ，但是被朋友載，未有騎乘機車之行為云云，然經證人乙○
    ○○○於本院調查時具結證稱：366 巷巷口有一間7-11，當
    時該店招牌有亮，且有燈光及路燈，可以清楚看到機車騎士
    的臉，所以我確定騎機車的人確是異議人，而我們追到中原
    路100 號前下車，發現只有異議人1 個人在該處時，我們有
    去旁邊草叢找另外1 個人，因草叢可通往山間小路，所以沒
    找到另1 人，當我靠近異議人所駕駛之機車，引擎仍有一股
    熱氣，機車鑰匙還插在鑰匙孔上，是我將鑰匙拿下來的等語
    。足認確實係異議人於酒後駕駛上揭機車至該處草叢而遭警
    方查獲無訛。且證人張嘉學亦證稱：於查獲當時，異議人拒
    絕接受酒測，將異議人帶回警察局後，我們要求他做酒測，
    他仍拒絕接受酒測等語明確。足認異議人確實有拒絕接受酒
    測之違規行為至為明顯。是異議人所辯，顯不足採。
五、綜上，異議人身為機車駕駛人，確有在前揭時、地，酒醉駕
    駛車牌號碼G7W-557 號重型機車於道路上並拒絕酒測之違規
    行為，洵堪認定。從而，原處分機關依道路交通管理處罰條
    例第35條第4 項，裁處受處分人6 萬元罰鍰，並吊銷駕駛執
    照，另依同條例第67條第2 項規定，3 年內不得考領駕駛執
    照等處分，核無違誤。異議人之異議為無理由，應予駁回。
六、據上論斷，應依道路交通案件處理辦法第19條，裁定如主文
    。
中　　華　　民　　國　　96　　年　　9 　　月　　27　　日
                  臺灣桃園地方法院交通法庭
                            法　官　陳  月  雯
以上正本證明與原本無異。
如不服本裁定，應於裁定送達後5 日內，向本院提出抗告狀（應
附繕本）。
                            書記官  王  峻  宏
中　　華　　民　　國　　96　　年　　10　　月　　2 　　日
